【裁判字號】    95,訴,43
【裁判日期】    950329
【裁判案由】    毒品危害防制條例等
【裁判全文】
臺灣臺東地方法院刑事判決                95年度訴字第43號
公  訴  人  臺灣臺東地方法院檢察署檢察官
被      告  己○○
            辛○○
上被告等因違反毒品危害防制條例等案件，經檢察官提起公訴（
95年度偵字第84 號、第220號、第416號、95年度毒偵字第37號）
，被告等於準備程序中均為有罪之陳述，本院合議庭裁定由受命
法官獨任進行簡式審判程序，判決如下：
    主  文
己○○共同連續攜帶兇器竊盜，累犯，處有期徒刑壹年，扣案之
改造起子貳把及手套壹雙均沒收之；又連續施用第一級毒品，累
犯，處有期徒刑捌月，扣案專供其施用第一級毒品所用之注射針
筒、分裝匙、塑膠吸管各貳支及止血帶壹條均沒收銷燬之；又施
用第二級毒品，累犯，處有期徒刑肆月。應執行有期徒刑壹年拾
月，扣案之改造起子貳把及手套壹雙均沒收之，專供其施用第一
級毒品所用之注射針筒、分裝匙、塑膠吸管各貳支及止血帶壹條
均沒收銷燬之。
辛○○共同攜帶兇器竊盜，處有期徒刑陸月，如易科罰金，以參
佰元折算壹日。扣案之改造起子壹把沒收之。
    事  實
一、己○○前於民國89年間因違反毒品危害防制條例等案件，經
    本院判處有期徒刑7月、6月，應執行有期徒刑1 年確定，於
    91年8月1日縮刑期滿執行完畢，猶不知悔改，復為下列犯行
    ：
  (一)基於意圖為自己不法之所有之概括犯意，連續於：
  1.93年12月31日晚間7時許及94年1月1日凌晨3時許，在臺東縣
    臺東市○○路109號前及臺東市○里街560巷1 號前，見壬○○所有車號P5-8112 號自小貨車及林育松所有，當日係由其
    胞弟丙○○駕駛之車號K3- 8533號自小貨車分別停放於上開
    處所，即持其所有客觀上足供兇器使用之一字型螺絲起子 1
    支（未扣案），破壞上開2 部自小貨車車門鎖而竊取得手。
    嗣經丙○○察覺失竊報警循線查獲上情。
  2.94年6月7日下午3時許，在臺東市○○路○段120號之1「統發
    修配廠」內，趁戊○○未注意時，竊取其所有NOKIA 廠牌、
    型號2650、序號000000000000000號之行動電話1支得手。嗣
    經戊○○察覺失竊報警循線查獲。
  3.94年11月30日凌晨3 時許，與真實姓名年籍不詳，綽號「黑
    仔」之成年男子共同基於意圖為自己不法所有之犯意聯絡，
    在臺東市○○街226號前，穿戴其所有供行竊使用之手套1雙
    後，持其所有客觀上足對人之生命、身體、安全構成威脅，
    具有危險性而可作為兇器使用之改造起子（萬能鑰匙）1 支
    ，竊取甲○○所有之D8-1029號自小貨車1輛得手，嗣於同日
    凌晨3時50分許，在臺東市○○街42 號後方空地，竊取乙○○所有之工程用溝蓋底座11片、紅綠燈用鐵柱5 支得手後，
    將底座、鐵柱等物搬上前揭D8-1029 號自小貨車後駛離現場
    。嗣經甲○○察覺失竊報警，經警循線於同日凌晨4 時54分
    許在臺東市○○路○段51巷南方1千公尺處之產業道路上查獲
    ，並扣得其所有供上開犯罪所用之改造起子1支及手套1雙。
  (二)己○○前於88年間因施用毒品案件，經本院裁定送強制戒治
    ，於90年3月29日交付保護管束停止戒治出所，至90年5月28
    日期滿，仍於強制戒治執行完畢釋放後5年內為下列犯行：
  1.基於施用第一級毒品海洛因之概括犯意，自94年5 月間某日
    起，至同年8 月15日止，連續在其位於臺東縣太麻里鄉美和
    村5 鄰美和59號住所等處，使用分裝匙、塑膠吸管盛裝海洛
    因後置於注射針筒內注射血管而施用第一級毒品海洛因多次
    。  嗣經警於另案前往其上開住處執行拘提時查獲，並經其
    同意搜索，扣得專供其施用第一級毒品海洛因所用之注射針
    筒、分裝匙、塑膠吸管各2支及止血帶1條。
  2.於94年8月16日晚間7時許經警採集其尿液檢體時回溯前96小
    時內之某時，在不詳地點，施用第二級毒品甲基安非他命 1
    次。
二、己○○復承前一、(一)之概括犯意，與辛○○共同基於意圖為
    自己不法所有之犯意聯絡，於94年12 月29日晚間7時許，在
    馬偕紀念醫院臺東分院之停車場內，持辛○○所有客觀上足
    對人之生命、身體、安全構成威脅，具有危險性而可作為兇
    器使用之改造起子1 把，以破壞車門鎖之方式竊取林志高所
    有，當日由其子庚○○駕駛之車牌號碼7455-GS號自小貨車1
    部得手後，駕駛該車逃離現場。嗣經庚○○之胞弟陳登廣及
    友人陽石原於臺東市○○路、南京路口發現該車，尾隨在後
    並報警處理，經警於同日晚間8時40分許在臺東市○○路558
    巷道內查獲，並扣得辛○○所有供上開犯罪所用之改造起子
    1 支。
三、案經臺東縣政府警察局大武分局、臺東分局報告臺灣臺東地
    方法院檢察署檢察官偵查起訴。
    理  由
一、上揭事實一、(一)及事實二部分，業據被告己○○、辛○○坦
    承不諱，並經證人即被害人陳登廣、陽石源、庚○○、壬○○、丙○○、戊○○、甲○○、乙○○於警詢中證述明確，
    復有車籍查詢單2紙、贓物認領保管及刑案現場測繪圖各3紙
    、現場照片19幀、通聯紀錄查詢單1 份附卷，及扣案己○○
    所有供犯上開竊案所用之改造起子1支及手套1雙及辛○○所
    有供犯上開竊案之改造起子1支可佐，足見被告2人自白均與
    事實相符；另就事實一、(二)部分，亦經被告己○○坦認無訛
    ，復有慈濟大學濫用藥物檢驗中心檢驗總表1 紙附卷，及扣
    案專供其施用第一級毒品海洛因所用之注射針筒、分裝匙、
    塑膠吸管各2支及止血帶1條可佐；又被告己○○前於88年間
    因施用毒品案件，經本院裁定送強制戒治，於90年3 月29日
    交付保護管束停止戒治出所，至90年5 月28日期滿之事實，
    有臺灣高等法院被告前案紀錄表可稽，其於5 年內再犯本件
    毒品危害防制條例第10條之罪，自應依法論科。
二、核被告己○○所為，係犯刑法第321條第1項第3 款之攜帶兇
    器竊盜罪、毒品危害防制條例第10條第1項、第2項之施用第
    一、二級毒品罪；被告辛○○所為，係犯刑法第321條第1項
    第3 款之攜帶兇器竊盜罪。其二人間就前揭事實二之攜帶兇
    器竊盜犯行，有犯意聯絡及行為分擔，為共同正犯。被告己○○多次竊盜、施用第一級毒品等犯行，各均時間緊接，所
    犯各係構成要件相同之罪名，顯均係基於概括犯意所為，均
    屬連續犯，應各以一罪論並加重其刑。公訴人就被告己○○
    多次竊盜部分，原固認犯意各別，行為互殊，而應分論併罰
    ，惟查被告己○○自93年12月31日起至94年12月29日止，涉
    犯前揭多件竊案之間隔時間，短則1日，最長亦僅5月，且經
    其供承因該段時間沒有工作，經濟無著，故看到有可以偷的
    機會就會竊取，貨車及手機均是如此等語明確（見本院卷第
    41頁簡式審判筆錄），足見其確係基於概括犯意所為無疑，
    自屬連續犯，附此敘明。至被告己○○所犯上開攜帶兇器竊
    盜、施用第一級毒品、施用第二級毒品3 罪間，犯意各別，
    行為互殊，應分論併罰。又被告己○○於89年間因違反毒品
    危害防制條例等案件，經本院判處有期徒刑7月、6月，應執
    行有期徒刑1年確定，於91年8月1 日縮刑期滿執行完畢，有
    臺灣高等法院被告前案紀錄表可佐，其於5 年內再犯本件有
    期徒刑以上之罪，為累犯，應依刑法第47條規定加重其刑，
    並依法遞予加重。爰審酌被告2 人為圖己利，攜帶兇器行竊
    ，對他人財產、身體安全顯生危害，又被告己○○多次行竊
    ，情節非輕，且經強制戒治處遇執畢仍未見斷絕毒癮，再為
    施用毒品，戕害自身健康等一切情狀，分別量處如主文所示
    之刑，己○○部分並定其應執行刑，辛○○部分另諭知易科
    罰金之折算標準。扣案之注射針筒、分裝匙、塑膠吸管各 2
    支及止血帶1 條，為被告己○○所有，專供其施用第一級毒
    品所用之物，據其供明在卷（見本院卷第39、40頁簡式審判
    筆錄），依毒品危害防制條例第18條第1 項前段規定均沒收
    銷燬之；另扣案之改造起子2 支，分屬己○○所有供犯事實
    一、(一)及辛○○所有供犯事實二所用之物，扣案之手套1 雙
    為己○○所有供犯事實一、(一)所用之物，均經其等供認無訛
    ，應依刑法第38條第1項第2款，均宣告沒收。至扣案之殘破
    分裝袋1 堆，經被告己○○堅詞否認為供施用毒品所用之物
    ，亦查無證據足認與本件犯罪有關，爰不予宣告沒收；另未
    扣案之一字型螺絲起子1 把，雖為被告己○○所有，供犯前
    揭事實一、(一)、1.竊盜犯行所用之物，惟經被告供稱業已滅
    失（見本院卷第41頁簡式審判筆錄），亦無證據足證其尚存
    在，為免日後執行困難，亦不予宣告沒收，附此敘明。
據上論斷，應依刑事訴訟法第273條之1第1 項、第299條第1項前
段，毒品危害防制條例第10條第1項、第2 項、第18條第1項前段
，刑法第11 條、第28條、第56條、第321條第1項第3款、第47條
、第38條第1項第2款、第51條第5款，罰金罰鍰提高標準條例第2
條，判決如主文。
本案經檢察官丁○○到庭執行職務。
中    華    民    國    95    年    3     月    29    日
                  刑事第三庭    法  官  黃珮茹
以上正本證明與原本無異。
如不服本判決，應於判決送達後10日內向本院提出上訴狀（須附
繕本）。「切勿逕送上級法院」
                                書記官  徐源坤
中    華    民    國    95    年    3     月    29    日
附錄論罪法條：
毒品危害防制條例第10條第1項、第2項
施用第一級毒品者，處六月以上五年以下有期徒刑。
施用第二級毒品者，處三年以下有期徒刑。
毒品危害防制條例第18條第1項前段
查獲之第一、二級毒品及專供製造或施用第一、二級毒品之器具
，不問屬於犯人與否，均沒收銷燬之；查獲之第三、四級毒品及
製造或施用毒品之器具，無正當理由而擅自持有者，均沒入銷燬
之。但合於醫藥、研究或訓練之用者，得不予銷燬。
前項合於醫藥、研究或訓練用毒品或器具之管理辦法，由法務部
會同行政院衛生署定之。
中華民國刑法第11條
(本總則對於其他刑罰法規之適用)
本法總則於其他法令有刑罰之規定者，亦適用之。但其他法令有
特別規定者，不在此限。
中華民國刑法第28條
(共同正犯)
二人以上共同實施犯罪之行為者，皆為正犯。
中華民國刑法第56條
(連續犯)
連續數行為而犯同一之罪名者，以一罪論。但得加重其刑至二分
之一。
中華民國刑法第321條第1項第3款
犯竊盜罪而有左列情形之一者，處六月以上、五年以下有期徒刑
：
三  攜帶兇器而犯之者。
中華民國刑法第47條
(累犯)
受有期徒刑之執行完畢，或受無期徒刑或有期徒刑一部之執行而
赦免後，五年以內再犯有期徒刑以上之罪者，為累犯，加重本刑
至二分之一。
中華民國刑法第38條第1項第2款
(沒收物)
左列之物沒收之：
一  違禁物。
二  供犯罪所用或犯罪預備之物。
三  因犯罪所得之物。
前項第一款之物，不問屬於犯人與否，沒收之。
第一項第二款、第三款之物，以屬於犯人者為限，得沒收之。但
有特別規定者，依其規定。
中華民國刑法第51條第5款
(數罪併罰之方法)
數罪併罰，分別宣告其罪之刑，依左列各款定其應執行者：
五  宣告多數有期徒刑者，於各刑中之最長期以上，各刑合併之
    刑期以下，定其刑期。但不得逾二十年。


司法院資訊處製作；財團法人民間司法改革基金會備份。
